臺灣臺北地方法院刑事裁定　　　　　　 100年度撤緩字第36號
聲　請　人　臺灣臺北地方法院檢察署檢察官
受　刑　人　吳軍霆
上列聲請人因受刑人吳軍霆詐欺案件（本院99年度易字第127號
），聲請撤銷緩刑之宣告（100年度執聲字第534號、99年度執他
字第3445號），本院裁定如下：
    主  文
聲請駁回。
    理  由
一、聲請意旨略以：受刑人吳軍霆因犯詐欺罪，經本院於民國99
    年8月31日以99年度易字第127號判處應執行有期徒刑6月，
    緩刑2年，於99年9月27日確定在案。受刑人於緩刑期前即98
    年11月24日更犯幫助詐欺罪，經本院於99年11年18日以99年
    度易字第1803號判決判處拘役55日，於99年12月13日確定；
    復於緩刑期內即99年9月29日，因施用第二級毒品，經本院
    於100年1月28日以99年度易字第3484號判處有期徒刑2月，
    於100年3月1日確定。足見受刑人並非一時失慮，且未因受
    刑之宣告而知所惕勵，緩刑基本目的不達，而有刑法第75條
    之1「足認原宣告之緩刑難收其預期效果，而有執行刑罰之
    必要」甚明，得撤銷先前之緩刑宣告。核受刑人所為，已合
    於刑法第75條之1第1項第1、2款所定得撤銷先前緩刑宣告之
    原因，爰依刑事訴訟法第476條聲請撤銷其緩刑之宣告等語
    。
二、按「受緩刑之宣告而有下列情形之一，足認原宣告之緩刑難
    收其預期效果，而有執行刑罰之必要者，得撤銷其宣告：一
    、緩刑前因故意犯他罪，而在緩刑期內受6月以下有期徒刑
    、拘役或罰金之宣告確定者。二、緩刑期內因故意犯他罪，
    而在緩刑期內受6月以下有期徒刑、拘役或罰金之宣告確定
    者。三、緩刑期內因過失更犯罪，而在緩刑期內受有期徒刑
    之宣告確定者。四、違反第74條第2項第1款至第8款所定負
    擔情節重大者」，刑法第75條之1第1項定有明文。考其立法
    意旨略以：關於緩刑之撤銷，現行法第75條第1項固已設有2
    款應撤銷之原因，至得撤銷緩刑之原因，則僅於保安處分章
    內第93條第3項與撤銷假釋合併加以規定，體例上不相連貫
    ，實用上亦欠彈性，爰參酌德國及奧地利現行立法例增訂得
    撤銷緩刑之原因，其中現行關於緩刑前或緩刑期間故意犯他
    罪，而在緩刑期內受得易科罰金之有期徒刑之宣告者，列為
    應撤銷緩刑之事由，因認過於嚴苛，而排除第75條應撤銷緩
    刑之事由，移列至得撤銷緩刑事由，俾使「法官依被告再犯
    情節，而裁量是否撤銷先前緩刑之宣告」，以資彈性適用。
    且本條採用裁量撤銷主義，賦予法院撤銷與否之權限，特於
    第1項規定實質要件為「足認原宣告之緩刑難收其預期效果
    ，而有執行刑罰之必要」，供作審認之標準，亦即於上揭「
    得」撤銷緩刑之情形，法官應依職權本於合目的性之裁量，
    妥適審酌被告所犯前後數罪間，關於法益侵害之性質、再犯
    之原因、違反法規範之情節是否重大、被告主觀犯意所顯現
    之惡性及其反社會性等情，是否已使前案原為促使惡性輕微
    之被告或偶發犯、初犯改過自新而宣告之緩刑，已難收其預
    期之效果，而確有執行刑罰之必要，此與刑法第75條第1項
    所定2款要件有一具備，即毋庸再行審酌其他情狀，應逕予
    撤銷緩刑之情形完全不同。故受刑人於緩刑前或緩刑期內因
    故意犯他罪，而在緩刑期內受6個月以下有期徒刑、拘役或
    罰金之宣告確定者，並非一律撤銷緩刑宣告，仍應由法院斟
    酌原宣告之緩刑是否難收預期效果而有執行刑罰之必要，以
    決定撤銷緩刑宣告之正當性。
三、經查：
（一）受刑人前於98年6、7月間，犯刑法第339條第1項詐欺取財
      罪及同法條第1項、第3項之詐欺未遂罪，經本院於99年8
      月31日以99年度易字第127號判決判處應執行有期徒刑6月
      ，如易科罰金，以新臺幣1,000元折算1日，緩刑2年，於
      99 年9月27日確定在案（下稱第一案）；又受刑人於緩刑
      前之98年11月24日，基於幫助他人詐欺之不確定故意，提
      供帳戶存摺、提款卡、密碼予不詳之詐騙集團使用，致經
      本院於99年11年18日以99年度易字第1803號判決判處拘役
      55日，如易科罰金，以新臺幣1,000元折算1日，於99年12
      月13日確定（下稱第二案）；嗣受刑人於緩刑期內之99年
      9月29日，基於施用第二級毒品之犯意，施用第二級毒品
      ，經本院於100年1月28日以99年度易字第3484號判決有期
      徒刑2月，如易科罰金，以新臺幣1,000元折算1日，於100
      年3月1日確定（下稱第三案）等情，有上開本院99年度易
      字第127號、99年度易字第1803號、99年度易字第3484 號
      刑事判決，及臺灣高等法院被告前案紀錄表在卷可稽，堪
      以認定。
（二）受刑人雖於本案即上開第一案詐欺案件緩刑前另犯第二案
      之幫助詐欺罪，而於緩刑期內受上開得易科罰金之拘役55
      日刑之宣告確定，二者之犯罪性質雖屬相同，惟觀該第二
      案中之犯罪行為，受刑人係以交付所申辦之金融帳戶予他
      人使用，而遭不詳犯罪集團利用該帳戶向被害人詐取財物
      ，其犯罪情節及主觀惡性較實行詐欺犯罪之實行正犯為輕
      ；且參以受刑人所犯上開第二案，乃於前述緩刑之第一案
      經法院判決之前所為，並非於第一案判決後復明知故犯，
      無悖於法院宣告緩刑之立意，自難據此溯及認定受刑人即
      非一時失慮，而有違反「應無再犯之虞」之緩刑基本目的
      之情形。再者，受刑人年紀尚輕，其於緩刑期前係基於不
      確定之故意，而提供帳戶予他人致犯幫助詐欺罪，與其經
      法院宣告緩刑之第一案詐欺罪行相較，雖均係侵害他人財
      產法益，但其犯罪手法、原因、社會危害程度均迥然有別
      ，且其所犯第一案詐欺取財罪行，係因其後與被害人統一
      速達股份有限公司以超逾被害人受害金額115,877元之12
      萬元金額達成和解，法院始予受刑人緩刑寬典之宣告，自
      難以受刑人於緩刑前曾犯幫助詐欺罪，於緩刑期內受得易
      科罰金之拘役刑之宣告，即認第一案原宣告之緩刑難收預
      期之效果，而有撤銷緩刑宣告執行刑罰之必要。再者，受
      刑人於緩刑期間內另犯之第三案施用第二級毒品罪，與宣
      告緩刑之第一案詐欺案件犯罪型態、原因、犯行罪質、犯
      罪手法及侵害法益情形均迥然不同，於犯罪手段、目的上
      並復無何關聯性及類似性，況受刑人於施用第二級毒品案
      件審理過程中坦承犯行，堪認具有悔意，是受刑人施用毒
      品犯行並非惡劣，且其所受刑之宣告亦較宣告緩刑之第一
      案詐欺案件為輕，自難僅憑受刑人受上開第三案罪行之宣
      告即遽認第一案之緩刑宣告難收預期效果。此外，卷內復
      查無任何證據足認原緩刑之宣告，難收其預期效果而有執
      行刑罰之必要。聲請人亦未舉出具體事證證明受刑人確有
      原宣告之緩刑難收其預期效果，而有執行刑罰必要之情形
      。本院因認聲請人上開聲請，尚難認有理由，其聲請應予
      駁回。
四、具上論斷，應依刑事訴訟法第220條，裁定如主文。
中    華    民    國    100    年    3    月    31    日
                  刑事第六庭  法  官  黃桂興
以上正本證明與原本無異。
如不服本裁定應於送達後5日內向本院提出抗告狀。
                              書記官  彭自青
中    華    民    國   100    年    4     月    7     日